# 或有事项问题请教

提问人：等待也是一种幸 时间：2019-08-27 21:03:41
甲乙丙三个公司，甲向银行贷款 1000 万，丙已提供连带责任担保，现在甲无力偿还银行贷款，诉讼判决由担保方偿还，对乙丙两家公司，是需要分别确认 1000 万的负债吗？

回答人：chenyiwei
乙和丙应分别基于自身视角和立场，对最终由本企业承担的保证责任金额作出谨慎的最佳估计。在不确定性最终消除前，不排除两者分别在其各自报表中计提 1000 万元预计负债的可能性。